【裁判字號】    94,訴,2273
【裁判日期】    950630
【裁判案由】    毒品危害防制條例
【裁判全文】
臺灣桃園地方法院刑事判決              94年度訴字第2273號
公  訴  人  臺灣桃園地方法院檢察署檢察官
被      告  甲○○○
上列被告因違反毒品危害防制條例案件，經聲請人聲請簡易判決
處刑（九十四年度毒偵字第四二二六號）及移送併案審理（九十
五年度毒偵字第三○六八號），本院認不宜以簡易判決處刑，改
依通常程序審理，被告於本院審備程序時，就被訴事實為有罪之
陳述，經告知簡式審判程序之旨，並聽取當事人之意見後，本院
合議庭裁定由受命法官獨任進行簡式審判程序，判決如下：
    主  文
甲○○○連續施用第一級毒品，處有期徒刑拾月。扣案第一級毒
品海洛因壹包（淨重零點壹壹公克，空包重零點壹玖公克）沒收
銷燬之；扣案注射針筒壹支沒收。
    事  實
一、甲○○○於民國九十二年間，因施用毒品案件，經本院裁定
    送勒戒處所施以觀察勒戒後，因認其無繼續施用傾向，於九
    十三年十月一日執行完畢出所。詎其仍不知悔改，竟基於施
    用第一級毒品海洛因之概括犯意，於前開觀察勒戒執行完畢
    後之五年內即自九十四年三月中旬某日起迄九十五年三月三
    十日晚上某時止，在其位於桃園縣觀音鄉○○路愛一巷七十
    五弄二十一衖七號住處，連續施用第一級毒品海洛因多次。
    嗣於(一)九十四年七月二十一日下午，為警在桃園縣中壢市三
    光三號前查獲，並扣得第一級毒品海洛因一包（淨重零點一
    一公，空包裝重零點一九公克）及其所有預備備施用第一級
    毒品海洛因所用之注射針筒一支及(二)其施用毒品犯行，經臺
    灣桃園地方法院檢察署檢察官向本院聲請簡易判決處刑後，
    履經合法傳喚然無正當理由均不到庭，經本院發佈通緝，於
    九十五年三月三十日為警於桃園縣中壢市○路○○○路口緝
    獲，經採尿送驗呈嗎啡陽性反應，因而查獲。
二、案經桃園縣政府警察局中壢分局報請臺灣桃園地方法院檢察
    署檢察官聲請簡易判決處刑及移送併辦。
    理  由
一、訊之被告甲○○○對對有於上揭時、地，連續施用第一級毒
    品海洛因之犯行，於警詢、檢察官偵訊及本院審理時均坦承
    不諱，而被告為警查獲時所採集之尿液，經送驗結果，確嗎
    啡陽性等情，有臺灣尖端先進生技醫藥股份有限公司濫用藥
    物檢驗被告、臺灣檢驗科技股份有限公司所出具之濫用藥物
    尿液檢驗報告各一紙在卷足憑。另警方於九十四年七月二十
    一日其身上起出之內含有不明白色粉末一包，經送鑑結果，
    該不明白色結晶粉末確為第一級毒品海洛因無訛，有法務部
    調查局九十四年九月二十一日調科壹字第○八○○○九八七
    三號鑑定通知書一紙附卷可稽，此外，復有被告預備供施用
    第一級毒品所用之注射針筒一支扣案可資佐證。綜上，足認
    被告自白與事實相符，堪值採信。而被告於九十二年間，因
    施用毒品案件，經本院裁定送勒戒處所施以觀察勒戒後，因
    認其無繼續施用傾向，於九十三年十月一日執行完畢出所等
    情，有臺灣高等法院被告前案紀錄表一份在卷可稽，從而被
    告於前揭觀察勒戒執行完畢後五年內再犯本案，檢察官予以
    起訴，於法要無不合。綜上所述，本件事證明確，被告犯行
    洵堪認定。
二、按海洛因屬毒品危害防制條例第二條第二項第一款所定之第
    一級毒品。是核被告所為，係犯毒品危害防制條例第十條第
    一項之施用第一級毒品。其施用第一級毒品海洛因前非法持
    有第一級毒品海洛因之低度行為，為其施用第一級毒品海洛
    因之高度行為所吸收，均不另論罪。其先後多次施用第一級
    毒品海洛因之犯行，時間緊接，方法相同，觸犯構成要件相
    同之罪，顯係基於概括犯意反覆為之，為連續犯，應依刑法
    第五十六條之規定，以一罪論，並加重其刑。另檢察官雖僅
    就被告於九十四年三月中旬起迄九十四年七月二十一日止連
    續施用第一級毒品海洛因犯行提起公訴，而未論及九十四年
    七月二十二日起迄九十五年三月三十日晚上某時止，亦有連
    續施用第一級毒品海洛因之犯行，然此部分與本院論罪科刑
    部分有裁判上一罪之連續犯關係，自應為起訴效力所及，基
    於審判不可分原則，本院自應併予審理，附此敘明。爰審酌
    被告坦承犯行，並表示悔改之意，犯後態度良好，犯罪之動
    機及目的在於追求刺激，曾施用毒品並經強制戒治，仍未能
    革除惡習，復連續施用毒品，足見其戒毒意志不堅，與所生
    危害等一切情狀，量處如主文所示之刑，並定其應執行之刑
    。
三、沒收部分：
    扣案第一級毒品海洛因一包（淨重零點一一公克，空包裝重
    零點一九公克）係屬當場查獲之毒品，已如前述，而者前揭
    包裝袋與海洛因不能析離，是應依毒品危害防制條例第十八
    條第一項前段沒收銷燬之。而扣案之注射針筒一支，係被告
    所有且預備供施用第一級毒品所用，業據被告供承在卷，是
    爰依刑法第三十八條第一項第二款，宣告沒收之。
四、據上論斷，應依刑事訴訟法第四百五十二條、第二百七十三
    條之一第一項、第二百九十九條第一項前段、毒品危害防制
    條例第十條第一項、第十八條第一項前段，刑法第十一條、
    第五十六條、第三十八條第一項第二款，判決如主文。
本案經檢察官廖先志到庭執行職務。
中    華    民    國    95    年    6     月    30    日
             臺灣桃園地方法院刑事第十庭
                   法  官  柯姿佐
以上正本證明與原本無異。
如不服本判決，應於判決送達後10日內向本院提出上訴狀（應附
繕本），上訴於臺灣高等法院。
                   書記官  魏里安
中    華    民    國    95    年    7     月    7     日
附錄本案論罪科刑法條：
毒品危害防制條例第10條第1項規定：
施用第一級毒品者，處 6 月以上 5 年以下有期徒刑。
毒品危害防制條例第18條第1 項規定：
查獲之第一、二級毒品及專供製造或施用第一、二級毒品之器具
，不問屬於犯人與否，均沒收銷燬之；查獲之第三、四級毒品及
製造或施用毒品之器具，無正當理由而擅自持有者，均沒入銷燬
之。但合於醫藥、研究或訓練之用者，得不予銷燬。


司法院資訊處製作；財團法人民間司法改革基金會備份。
